最高法院刑事判決
111年度台上字第3950號
上  訴  人  
即 自訴 人  
邱 申妹 之
承受訴訟人  劉歡上                      


自訴代理人  邱芬凌律師
被      告  吳春梅                    


選任辯護人  林福容律師
上列上訴人因自訴被告偽造有價證券等罪案件，不服臺灣高等法
院高雄分院中華民國111年6月23日第二審判決（110年度上訴字
第1060號，自訴案號：臺灣屏東地方法院109年度自字第9號），
提起上訴，本院判決如下：
    主  文
上訴駁回。
    理  由
壹、偽造有價證券部分
一、依刑事妥速審判法第9條第1項規定，除同法第8條情形外，
    第二審法院維持第一審所為無罪判決，提起上訴之理由，以
    該判決所適用之法令牴觸憲法、違背司法院解釋或違背判例
    者為限。同條第2項並明定刑事訴訟法第377條至第379條、
    第393條第1款規定，於前項案件之審理，不適用之，故此所
    謂判決違背司法院解釋、判例，自不包括違背與刑事訴訟法
    第377條至第379條及第393條第1款有關之司法院解釋及判例
    在內。從而檢察官或自訴人對於上開類型案件提起第三審上
    訴，應在上訴理由內具體敘明原判決究竟如何具備刑事妥速
    審判法第9條第1項各款所列事由，係屬法定要件，如未具體
    敘明，自應認其上訴為違背法律上之程式，予以駁回。
二、本件自訴人邱申妹（已歿）自訴被告吳春梅涉犯刑法第201
    條第1項之偽造有價證券罪嫌部分，原判決係以經審理結果
    ，認不能證明犯罪，因而維持第一審所為諭知被告無罪之判
    決，駁回自訴人在第二審之上訴。上訴人劉歡上（即自訴人
    之承受訴訟人）不服原審判決，提起第三審上訴。
三、惟查：上訴意旨指摘本件自訴人及自訴代理人於原審審理時
    並未捨棄筆跡鑑定之聲請，原判決理由逕認「承受訴訟人及
    自訴代理人於審理中已捨棄筆跡鑑定聲請」，與卷內筆錄之
    記載不符，原判決有刑事訴訟法第379條第14款判決理由矛
    盾之違法云云，然並未依據卷內資料具體指摘原判決究有如
    何具備刑事妥速審判法第9條第1項各款事由之情形。至上訴
    意旨所引用之本院98年度台上字第369號刑事判決，並非刑
    事妥速審判法第9條第1項第3款規定之判例，自與該款規定
    「判決違背判例」之情形，不相適合。此外，其餘上訴理由
    就原判決究竟如何具備刑事妥速審判法第9條第1項各款所列
    事由，未置一詞，揆諸前開規定及說明，此部分上訴違背法
    律上之程式，應予駁回。　
貳、竊盜部分
　　按刑事訴訟法第376條第1項各款所列之案件，經第二審判決
    者，除有同條但書之情形外，不得上訴於第三審法院，為該
    法條所明定。本件自訴意旨所指被告犯竊盜罪部分，原審係
    維持第一審無罪之判決，駁回自訴人之上訴，核屬刑事訴訟
    法第376條第1項第2款之案件，既經第二審判決，又無同條
    項但書規定之情形，自不得上訴於第三審法院。上訴人一併
    提起上訴，顯為法所不許，應併予駁回。
據上論結，應依刑事訴訟法第395條前段，判決如主文。
中　　華　　民　　國　　111 　年　　11　　月　　9 　　日
                  刑事第九庭審判長法　官  蔡  彩  貞
                                  法　官  梁  宏  哲
                                  法　官  莊  松  泉
                                  法　官  周  盈  文
                                  法　官  林  庚  棟
本件正本證明與原本無異
                                  書記官
中　　華　　民　　國　　111 　年　　11　　月　　16　　日